# 供应商责任赔偿会计处理

提问人：pippaqq 时间：2022-03-26 22:33:01
陈老师，公司客户因产品质量原因退回给公司或保修期内产品质量问题找公司换货，由于公司直接对客户承担退货、换货责任，前期已通过预计发生的退货冲减收入或确认质保费用（换货成本）并分别确认了预计负债。
之后公司不定期通过品质部检查确认退换货回来的产品责任归属，并与供应商（代工生产厂商）沟通，部分退换货产品会由对方承担责任，通过补存货实物（替换坏的）或支付银行存款等方式给与公司赔偿。
根据准则规定“公司清偿预计负债所需支出全部或部分预期由第三方补偿的，补偿金额在基本确定能够收到时，作为资产单独确认，确认的补偿金额不超过预计负债的账面价值”。
这句话的意思是不是两条线，一是公司对外该怎么对客户确认预期债务照常确认债务和相关损益，二是后期在实际与供应商确认赔偿的时候，借方确认货币资金或者存货，那贷方是确认营业外收入呢还是冲减费用或补确认收入？感觉收到存货实物时对应科目是营业外收入有点奇怪，而且计入营业外一般属于非经，与前期预估预计负债损益项目放在经常性也不对等。
请问陈老师，供应商的责任承担应如何进行会计处理？

回答人：chenyiwei
针对预计负债的第三方补偿，在确认时，是贷记当初计提预计负债时所借记的损益项目（如销售费用），不是单列为营业外收入。